# 关于贸易企业销售返利的特殊核算！

提问人：茶前饭后 时间：2018-04-13 14:18:22
请教版主：关于贸易企业返利的核算，经销商销售产品的返利一般会在下一季度以一定方式返还给企业，这种返利大部分是由返利协议政策约定的，经销商通过测算可以确认到90%左右，像这种返利是否可以在年末把已销售但未收到的返利计提在本期吗？ 满足现金流入确认： 1 、这个返利在 17 年度期后审计时账面已经在 18 年前 2 月全部入账了（都在 3 月份进场审计），金额可以确认。 2 、另外这些返利是有政策支持的，虽然政策没有规定特别详细，也会有些出入，但似乎已经满足了现金流入的确认条件，请教版主这部分返利是否要计入 17 年度？还是按照收付实现制在 18 年账面反映？拜谢！！！

回答人：chenyiwei
基本赞同你的理解。期末依据对外公布的销售返利政策能够合理估计返利金额的，应确认相关资产和负债，并按权责发生制原则将其损益影响确认在本期。